臺灣嘉義地方法院刑事判決
111年度交易字第95號
公  訴  人  臺灣嘉義地方檢察署檢察官
被      告  黃聖羽




上列被告因公共危險案件，經檢察官提起公訴（111年度偵字第2
122號），被告於本院準備程序中就被訴事實為有罪之陳述，經
本院裁定以簡式審判程序審理，判決如下：
    主  文
黃聖羽駕駛動力交通工具而有血液中酒精濃度達百分之零點零伍
以上，累犯，處有期徒刑捌月。
    犯 罪 事 實
一、黃聖羽於民國111年1月10日6時30分許至7時20分許，在雲林
    縣○○鄉○○路000○0號住處飲用高粱酒後，明知飲酒過量，血
    液中酒精濃度達0.05%以上，將不能安全駕駛動力交通工具
    ，仍基於酒後血液中酒精濃度達0.05%以上以上而駕駛動力
    交通工具之犯意，酒後騎乘車牌號碼000-000號普通重型機
    車上路，嗣於同日7時50分許，行經嘉義縣新港鄉大潭村嘉7
    6線0公里處時，不慎跨越雙黃線駛至對向車道，因而撞擊對
    向劉信宏所駕駛之車牌號碼000-0000號自用小客車，黃聖羽
    經送長庚醫療財團法人嘉義長庚紀念醫院（下稱嘉義長庚）
    就診，經醫院醫事人員於同日8時53分許，抽其血液檢驗，
    測得其血液中酒精濃度達294.9mg/dL，換算成血液中酒精濃
    度為0.294%。
二、案經嘉義縣警察局民雄分局報告臺灣嘉義地方檢察署檢察官
    偵查起訴。
    理  由
一、本件係經被告黃聖羽於準備程序當庭表示認罪，而經本院裁
    定以簡式審判程序加以審理，則依據刑事訴訟法第273條之2
    、同法第159條第2項之規定，不適用傳聞法則有關限制證據
    能力之相關規定，合先敘明。 
二、上揭犯罪事實，業據被告於警詢、偵訊、本院準備程序及審
    理時均坦承不諱（見嘉民警偵字第1110002563號卷，下稱警
    卷，第1-3頁；111年度偵字第2122號卷，下稱偵卷，第25-2
    6頁；111年度交易字第95號，下稱交易卷，第62-63、66、7
    1頁），並經證人劉信宏於警詢時證述明確（見警卷第4頁）
    ，復有長庚紀念醫院檢驗醫學科檢驗報告單、道路交通事故
    現場圖、道路交通事故調查報告表（一）、（二）、嘉義縣
    警察局舉發違反道路交通管理事件通知單各1份、現場照片1
    6張、嘉義長庚診斷證明書、公路監理電子閘門系統查詢資
    料各2份、行車紀錄器錄影光碟1張、行車紀錄器錄影翻拍照
    片8張在卷可參（見警卷第6、8、10、12-13、17、19-22、2
    4、26頁、密封袋；偵卷第29頁；交易卷第55-58頁），是依
    上揭補強證據已足認被告所為之任意性自白，核與事實相符
    ，本件事證明確，被告犯行堪予認定。
三、被告行為後，刑法第185條之3於111年1月28日修正公布，於
    同年1月30日施行，修正前之刑法第185條之3第1項法定刑為
    「2年以下有期徒刑，得併科20萬元以下罰金」，修正後法
    定刑為「3年以下有期徒刑，得併科30萬元以下罰金」，提
    高有期徒刑及罰金刑之刑度，自有新舊法比較之必要，經比
    較結果，適用修正前之刑法第185條之3第1項較有利於被告
    ，依刑法第2條第1項前段規定，應適用修正前之刑法第185
    條之3第1項論處。
四、核被告所為，係犯修正前刑法第185條之3第1項第1款後段之
    駕駛動力交通工具而有血液中酒精濃度達百分之0.05以上罪
    。
五、累犯：被告前因酒後駕車遭查獲，所涉公共危險案件，經臺
    灣雲林地方法院以107年度港交簡字第80號判處有期徒刑6月
    ，併科新臺幣（下同）4萬元確定；又因酒後駕車遭查獲，
    所涉公共危險案件，經同院以107年度交易字第329號判處有
    期徒刑7月確定，上開二案接續執行，有期徒刑部分於108年
    10月16日期滿，於108年8月27日縮短刑期假釋，接續罰金刑
    易服勞役，於108年10月5日罰金易服勞役執行完畢出監，於
    108年10月16日有期徒刑部分假釋期滿未經撤銷，視為執行
    完畢，有上開判決及臺灣高等法院被告前案紀錄表各1份在
    卷可參（見交易卷第13-14、39-45頁），其於受徒刑之執行
    完畢後，5年以內故意再犯本件有期徒刑以上之罪，為累犯
    ，本院考量被告前案亦為酒後故意駕車之案件，前案執行完
    畢後不滿2年半，即再為本件犯行，綜合判斷後認為被告並
    無因加重本刑致其所受刑罰超過其所應負擔罪責的情形，爰
    依刑法第47條第1項規定加重其刑。
六、爰審酌被告除有上開酒後駕車之前科紀錄外，亦曾因：(一)
    酒後騎乘機車並發生車禍，所涉公共危險案件，經臺灣臺北
    地方法院以100年度北交簡字第1407號判處拘役50日，併科
    罰金15萬元，嗣執行完畢；(二)酒後騎乘機車並發生車禍，
    所涉公共危險案件，經臺灣雲林地方法院以100年度港交簡
    字第123號判處有期徒刑4月確定，嗣執行完畢，有上開判決
    書（含聲請簡易判決處刑書）、臺灣高等法院被告前案紀錄
    表各1份在卷可參（見交易卷第10-12、31-38頁），本院考
    量被告前已有數次酒後駕車遭查獲之紀錄，甚至有數次酒後
    駕車發生車禍，但被告並未因此受到警惕，明知酒精成分對
    人之意識能力具有不良影響，酒後駕車對一般往來之公眾及
    駕駛人自身皆具有高度危險性，漠視自己安危及公眾安全，
    再次心存僥倖酒後騎乘普通重型機車上路，並發生車禍，一
    再挑戰司法對於禁止酒後駕車上路之底線，血液中酒精濃度
    達294.9mg/dL，換算成血液中酒精濃度為0.294%，然念及其
    犯後坦承犯行，態度尚可，並因此次酒後駕車發生車禍受傷
    ，至今傷勢尚未痊癒，有嘉義長庚診斷證明書1份在卷可查
    （見偵卷第29頁），及其自陳工專肄業之智識程度，未婚，
    本件案發前從事油漆工作，案發後則無工作，與父母同住等
    一切情狀，量處如主文所示之刑。
據上論斷，應依刑事訴訟法第273條之1第1項、第299條第1項前
段，刑法第2條第1項前段、第185條之3第1項第1款後段（修正前
）、第47條第1項，刑法施行法第1條之1第1項，判決如主文。
本案經檢察官柯文綾提起公訴，檢察官劉達鴻到庭執行職務。
中　　華　　民　　國　　111 　年　　3 　　月　　31　　日
                      刑事第一庭  法　官  吳育汝
以上正本證明與原本無異。
如不服本判決應於收受判決後20日內向本院提出上訴書狀，並應
敘述具體理由；其未敘述上訴理由者，應於上訴期間屆滿後20日
內向本院補提理由書（均須按他造當事人之人數附繕本）「切勿
逕送上級法院」。
中　　華　　民　　國　　111 　年　　3 　　月　　31　　日
                                  書記官  蘇春榕
附錄論罪科刑法條：
中華民國刑法第185條之3（修正前）：
駕駛動力交通工具而有下列情形之一者，處二年以下有期徒刑，
得併科二十萬元以下罰金：
一、吐氣所含酒精濃度達每公升零點二五毫克或血液中酒精濃度
    達百分之零點零五以上。
二、有前款以外之其他情事足認服用酒類或其他相類之物，致不
    能安全駕駛。
三、服用毒品、麻醉藥品或其他相類之物，致不能安全駕駛。
因而致人於死者，處三年以上十年以下有期徒刑；致重傷者，處
一年以上七年以下有期徒刑。